臺灣嘉義地方法院刑事判決　　　　　　　　　　　　　九十三年度簡上字第一六號
　　上　訴　人　丁○○
　　選任辯護人　張雯峰
　　　　　　　　奚淑芳
右列上訴人因公共危險案件，不服本院簡易庭九十二年度簡字第一○○一號中華民國
九十二年十二月三日第一審判決（聲請簡易判決處刑書案號：臺灣嘉義地方法院檢察
署九十二年度偵字第五二七一號），提起上訴，本院管轄之第二審合議庭判決如左：
    主  文
上訴駁回。
    事  實
一、丁○○明知坐落嘉義縣梅山鄉○○段一七三六號國有「溝」地溪流上之橋樑，係
    供嘉義縣梅山鄉梅北村丙○○、劉坤泉、劉連正及家屬等不特定村民用以至田地
    耕作之通行橋樑，為圖一己之私，竟基於妨害公眾往來安全之概括犯意，自民國
    九十一年某月間起，在橋樑之南側堆置木材、石輪、鋼材等物品，壅塞橋樑之南
    端，復於九十一年七月間，於橋樑之北側圍起烤漆浪板用以飼養雞隻，阻塞橋樑
    之北端，致生公眾往來之危險。
二、案經丙○○告發由臺灣嘉義地方法院檢察署檢察官偵查後，聲請簡易判決處刑。
    理  由
一、訊據上訴人即被告丁○○固不否認有於前揭時、地在該橋樑南側堆置木材、石輪
    、鋼材等物品，並於橋樑北側圍起烤漆浪板用以飼養雞隻，惟矢口否認有何壅塞
    陸路犯行，辯稱：當地係伊私人用地，並非供公眾通行橋樑及道路，且伊擺東西
    於私人土地，丙○○等人以前是從六十五年鋪的橋過去，於伊等七十七年間將地
    鋪平後就從此橋過，該橋係伊作的，且橋樑北側除有伊圍起烤漆浪板用以飼養雞
    隻以外，其正前方並有案外人劉其成建築已久之混凝土污水池一座，距離橋面約
    七公尺擋住整座橋面。且污水池旁邊雜草茂盛，顯無人出入，橋樑南側亦有伊於
    七十六年所建廁所拆除後留下之基礎，不利於通行，且有留二公尺供人通行云云
    。經查：
  (一)被告於九十一年某月間起，在嘉義縣梅山鄉○○段一七三六號國有「溝」地溪流
    上之橋樑南側堆置木材、石輪、鋼材等物品，復於九十一年七月間，於橋樑之北
    側圍起烤漆浪板用以飼養雞隻之事實，除據被告自承外，並經告發人丙○○、證
    人劉坤泉、劉連正指證明確在卷可稽，並有土地登記謄本及地籍圖謄本各一份、
    現場照片二十一幀在卷可稽。
  (二)本案經被告壅塞兩側陸路之橋樑，為嘉義縣梅山鄉公所八十六年度排水工程之一
    部分，供不特定村民用以至田地耕作所須，通過該橋之連接道路約四公尺，可供
    車輛通行之事實，有嘉義縣梅山鄉公所九十三年三月一日嘉梅鄉建字第０九三０
    ００一三六一號函覆在卷可稽。且經承包該工程之證人甲○○到庭證稱：該橋確
    與梅山鄉公所排水工程一起施工等語，並提出橋樑設計圖一份附卷可證。而該橋
    樑供不特定村民至田地工作所須之事實，除據梅山鄉公所前揭函覆外，並經丙○
    ○提出當地居民二十人署名之證明書，證明「丙○○之祖父劉佳榮自二十年左右
    起，即經由丁○○之水利地（梅南段一七四三號）前往自有之梅南段一七四二號
    土地耕作，至今仍由丙○○夫妻每日經由該道前往餵食牲畜及農作物耕收。該道
    路早由村民行之多年，可謂為既成道路」乙事，有該證明書影本一份在卷可稽，
    核與證人劉坤泉證述：「該橋是供農民工作或耕作時方便通行，我也是經過該橋
    到我的田地耕作，之前我也有開農用搬運車利用該橋到田裡工作，現被告將橋之
    一端塞住之後，車子已不能通行，然要行走也很勉強」等語（見偵查卷第十九頁
    反面）；證人乙○○證稱：路從很久以前就供人行走，橋原來是竹橋，後來改成
    木板橋。現行水泥橋是公所建造提防的時候一起做的，將原來的舊橋拆除。劉家
    的祖產一分地分給四、五個人，作為菜園，他們如果要去菜園，就要經過此橋，
    他們以前即以竹橋出入農作，當地沒有特別作路，是通行出來的道路等語（見本
    院審判筆錄），均大致相符。足認該橋樑係供不特定村民用以至田地耕作所須而
    設，且該連結橋樑之道路原可供車輛通行無疑。被告辯稱該橋樑為伊所作，與橋
    樑相連道路非供公眾往來云云，顯不足採。本案被告於橋樑南側堆置木材、石輪
    、鋼材等物品，於橋樑之北側圍起烤漆浪板用以飼養雞隻，其壅塞橋樑兩側陸路
    ，致生公眾往來危險之犯行，堪予認定。
  (三)被告雖辯稱其壅塞橋樑兩側之用地為私人用地，有留二公尺供人通行云云，然該
    橋連絡道路為供公眾使用四公尺寬，可供車輛行走道路之事實，業據梅山鄉公所
    前揭函示在卷可稽，被告於偵查中所提出梅山鄉○○段一七四五地號、第一七四
    六地號土地登記謄本及同段第一七四四號土地申租收件收據各一份、鄭海鵝與鄭
    木輝間就梅山段五七一號土地讓渡協議書及測量後約定事項影本各一份，及王陳
    勝出讓鄭林招梅山段五七一號土地承租權之轉讓與證書影本一份，經核諸被告所
    提地籍圖，所指均非本案橋樑及道路所坐落及通過之相鄰土地，與本案無涉；所
    提出原劉儉出賣梅山鄉○○段五六九之四地先河川地出賣證書，及由王陳勝轉讓
    與鄭林招之前揭轉讓與證書影本一份，經核轉讓與證書載明「該公有土地係向嘉
    義縣政府承租」等語，然並無任何向嘉義縣政府承租資料可供查核，且據告發人
    丙○○陳稱：「該地是河川國有地」等語在卷（見發查卷第四一頁反面）；被告
    於原審亦自承：「那些木板我已經圍的比較旁邊，現在那條路人可以走，我承認
    那是公家的地」等語在卷可稽（見原審卷第十一頁），被告未明所受讓之土地使
    用權利內容遽為其所有之主張，所辯私人用地云云，無足採憑。又被告於本院所
    提出橋北雞舍照片，雖已將浪板拆除，改以木質圍欄，然其坐落位置，與告發人
    於原審提出九十二年九月十五日所攝照片上雞舍外觀相同，有告發人所提出現場
    照片三幀在卷可稽（見原審卷第二十頁），壅塞情況並未改善；所辯橋北正前方
    有案外人劉其成建築之混凝土污水池一座，然依被告所提出照片及所陳該污水池
    距離橋面仍有約七公尺距離，並未擋住整座橋面；污水池旁邊雜草茂盛，無人出
    入，係被告壅塞道路後之情況；橋面南側廁所遺跡不利通行、距該橋附近有其他
    橋樑可供通行云云，均與本案無涉，被告前揭所辯均係飾卸之詞，不足採信。
  (四)被告聲請勘驗現場，欲證明該橋樑北側圍起烤漆浪板，其後方雜草叢生僅人能通
    過，不能供車輛通行，原來亦無車路等情，然本案有卷附現場照片及地籍圖謄本
    在卷，被告對照片所示現場情況並不爭執，並於本院審理時提出現場照片二十二
    幀及圖示一份參佐，足證現場情況；又被告聲請向梅山鄉公所函查八十六年梅山
    鄉鎮市排水工程之契約及工程圖說，欲確定該橋樑是否確為排水工程一部分，然
    此事實業據證人甲○○證述明確，且提出工程圖附卷可參，被告上開聲請本院認
    均無必要，附予敘明。
二、核上訴人即被告丁○○所為，係犯刑法第一百八十五條第一項之公共危險罪。被
    告前揭犯行，時間緊接，犯罪構成要件又復相同，顯係基於概括之犯意為之，為
    連續犯，應依刑法第五十六條之規定以一罪論，並加重其刑。原審認被告罪證明
    確，適用刑法第五十六條、第一百八十五條第一項、第四十一條第一項、罰金罰
    鍰提高標準條例第一條前段規定，量處被告有期徒刑三月，並諭知易科罰金之折
    算標準，經核其認事用法均無違誤，量刑亦屬妥適，上訴人即被告丁○○仍執陳
    詞，提起上訴，指摘原判決不當，為無理由，應予駁回。
據上論斷，應依刑事訴訟法第四百五十五條之一第一項、第三項、第三百六十八條，
判決如主文。
本案經檢察官陳昭廷到庭執行職務。
中      華      民      國    九十三    年      四      月      八      日
                              臺灣嘉義地方法院刑事第三庭
                                  審判長法官  沈  福  財
                                        法官  朱  美  璘
                                        法官  陳  端  宜
右正本證明與原本無異。
本件不得上訴。
中      華      民      國    九十三    年      四      月      八      日
                                      書記官  李  佳  惠
附錄本案論罪科刑法條：
刑法第一百八十五條第一項：
損壞或壅塞陸路、水路、橋樑或其他公眾往來之設備或以他法致生往來之危險者，處
五年以下有期徒刑，拘役或五百元以下罰金。
